臺灣高等法院刑事裁定
109年度抗字第623號
抗  告  人  
即  受刑人  李嘉銘



上列抗告人因聲明異議案件，不服臺灣新北地方法院中華民國10
9年3月27日裁定（109年度聲字第598號），提起抗告，本院裁定
如下：
    主  文
抗告駁回。
    理  由
一、受刑人以檢察官執行之指揮為不當者，得向諭知該裁判之法
    院聲明異議，刑事訴訟法第484 條定有明文。是對於刑之執
    行得聲明異議之事由，僅限於「檢察官執行之指揮為不當」
    ，此所稱「檢察官執行之指揮不當」，係指檢察官有積極執
    行指揮之違法及其執行方法有不當等情形而言。又檢察官執
    行受刑人撤銷假釋後之殘刑，係依法行事，無違法指揮或執
    行方法不當可言。
二、本件抗告人即受刑人即聲明異議人李嘉銘（下稱受刑人），
    前因違反毒品危害防制條例等案件，先後經臺灣士林地方法
    院98年度湖簡字第272號判決判處有期徒刑6月確定；臺灣宜
    蘭地方法院98年度易字第197號判決判處有期徒刑8月、4月
    、8月確定；原審97年度易字第3839號判決判處有期徒刑5月
    、8月確定，98年度易字第1131號判決判處有期徒刑8月、5
    月、8月、3月、4月、4月確定，98年度簡字第4101號判決判
    處有期徒刑5月確定，99年度易字第398號判決判處有期徒刑
    4月、4月、4月、4月確定，99年度易字第1817號判決判處有
    期徒刑5月、5月、5月確定；臺灣基隆地方法院98年度基簡
    字第949號判決判處有期徒刑3月確定；臺灣臺北地方法院99
    年簡字第889號判決判處有期徒刑3月、2月、3月確定；前揭
    案件復經原審99年度聲字第4556號裁定應執行有期徒刑8年
    確定。受刑人又因違反毒品危害防制條例等案件，先後經原
    審99年度簡字第1215號判決判處有期徒刑6月確定，臺灣桃
    園地方法院98年度審訴字第2409號判決判處有期徒刑5月、5
    月、5月、5月確定，上述案件復經原審99年度聲字第4555號
    裁定應執行有期徒刑1年6月確定。受刑人於民國98年9月16
    日發監接續執行，100年3月29日轉入法務部○○○○○○○○○○○繼
    續執行，105年10月18日縮短刑期假釋出監並付保護管束，
    假釋期間至107年12月1日期滿，此有本院被告前案紀錄表及
    卷附原審105年度聲字第4470號裁定在卷可參。而受刑人在
    假釋期間內，即107年6月4日14時許，在臺北市○○區某工地
    ，以將第二級毒品甲基安非他命置於玻璃球燃燒吸食氣體方
    式，施用第二級毒品甲基安非他命1次，經原審107年度簡字
    第5669號判決判處有期徒刑3月，於107年12月11日確定，法
    務部以受刑人為假釋出獄付保護管束之人，竟於假釋期間再
    犯施用第二級毒品犯行，並經原審判處有期徒刑3月確定，
    於108年5月13日以法授矯教字第10801044500號撤銷假釋，
    新北地檢署檢察官以108年執更字第2192號執行殘刑有期徒
    刑2年1月13日，有本院被告前案紀錄表可稽，並經原審調取
    新北地檢署108年度執更字第2192號執行卷宗核閱無訛，是
    以，新北地檢署檢察官據以指揮執行受刑人之殘刑，難認有
    何違法或不當之處。原審駁回受刑人之聲明異議，認事用法
    洵無不合。
三、受刑人抗告意旨略以：受刑人在假釋末段5個月期間，因工
    作不穩定，才吸食第二級毒品來緩解壓力，107年6月觀護人
    室採尿檢驗後呈毒品陽性反應，受刑人當下即坦承犯行，另
    請檢察事務官遵行法務部所推行「替代療法」、「戒癮治療
    」之政策，給予替代療法、戒癮治療之機會，遭檢察事務官
    當面拒絕，並告稱要撤銷假釋繼續執行，因受刑人友人「張
    日上」是假釋中再犯5件施用毒品，全部得以替代療法，卻
    不給受刑人機會，請求法院審慎評估受刑人所受不公平待遇
    ，法外施恩，讓受刑人早日返回老家照顧親人。　　
四、假釋之撤銷，有兩種情形，一為必要撤銷（絕對撤銷），一
    為裁量撤銷（相對撤銷）：
    刑法第78條第1 項規定，假釋中因故意更犯罪，受有期徒刑
    以上刑之宣告者，於判決確定後六月以內，撤銷其假釋；屬
    絕對撤銷之事由。
　  保安處分執行法第74條之2 規定，受保護管束人在保護管束
    期間內，應遵守下列事項：
  ㈠保持善良品行，不得與素行不良之人往還。
  ㈡服從檢察官及執行保護管束者之命令。
  ㈢不得對被害人、告訴人或告發人尋釁。
  ㈣對於身體健康、生活情況及工作環境等，每月至少向執行保
    護管束者報告1次。
  ㈤非經執行保護管束者許可，不得離開受保護管束地；離開在
    10日以上時，應經檢察官核准。
    保安處分執行法第74條之3 規定，受保護管束人違反同法第
    74條之2 所定事項，情節重大，檢察官得聲請撤銷假釋，典
    獄長得報請撤銷假釋。
　  由此可知，受刑人如有刑法第78條第1項罪刑確定之情事，
    當然應撤銷其假釋。本件受刑人既在假釋期間故意施用毒品
    ，受3個月有期徒刑之宣告，檢方據以撤銷受刑人之假釋，
    無裁量之餘地。抗告意旨指檢察事務官不准受刑人以戒癮治
    療替代，有裁量失當之情，顯非有理。至抗告意旨所舉「張
    日上」案例，因每一案件案情不同，每一受刑人違反社會性
    有別，依個案拘束原則，尚無拘束本件之效力，受刑人比附
    他案指摘檢方裁量不當，對受刑人不公平乙節，尚不足取。
五、綜上，本件抗告，為無理由，應予駁回。
據上論斷，應依刑事訴訟法第412 條，裁定如主文。　　
中　　華　　民　　國　　109 　年　　4 　　月　　29　　日
     　　　　　　 刑事第一庭    審判長法　官  周政達
                                      法　官  程克琳
                                      法　官  曾德水
以上正本證明與原本無異。
不得再抗告。
                                      書記官  陳怡君
中　　華　　民　　國　　109 　年　　4 　　月　　29　　日